臺灣臺中地方法院交通事件裁定　　　 100年度交聲字第2473號
原處分機關　交通部公路總局臺中區監理所臺中市監理站
異　議　人
即受處分人　元泰事務機器有限公司
代　表　人　徐永禎
上列異議人即受處分人因違反道路交通管理處罰條例案件，對於
交通部公路總局臺中區監理所臺中市監理站民國100年7月27日所
為之處分（原處分案號：裁監稽違字第裁61-1G0000000號裁決書
）聲明異議，本院裁定如下
    主  文
異議駁回。
    理  由
一、原處分意旨略以：異議人即受處分人元泰事務機器有限公司
    （下稱受處分人）所有之MY3-877號普通重型機車，於民國
    100年2月24 日下午19時8分許，在臺中市○○區○○路與福
    星路之機車場停車未繳費，經催繳逾繳費期限仍不繳費，為
    臺中市政府交通局停車管理處於100年5月30日掣開中市交停
    管字第1G0000000號舉發違反道路交通管理事件通知單，逕
    行舉發受處分人「在道路收費停車處所停車不依規定繳費」
    之違規。本站依道路交通管理處罰條例第56條第2項規定，
    於100年7月27日以裁監稽違字第裁61-1G0000000號裁決書裁
    處受處分人罰鍰新臺幣（下同）300元之處分。
二、聲明異議意旨略以：本人在100年4月中，向臺中市停車管理
    處提出申訴，但該交通局在100年5月19日以中市停管字第10
    00006191號回覆本人應依規繳停車費時，並無載明繳費之最
    後期限，致本人不知繳費期限，以為有補繳70元即可。故本
    人在同年5月31日有到停車管理處繳費70元，臺中市交通局
    之公文未明白告知民眾繳費期限，卻又以民眾未依補繳期限
    繳費而罰款，至為不合理，請求免予罰款300元等語。
三、按汽車駕駛人在道路收費停車處所停車，未依規定繳費，主
    管機關應書面通知駕駛人於7日內補繳，並收取必要之工本
    費用，逾期再不繳納，處300元罰鍰，道路交通管理處罰條
    例第56條第2項定有明文。
四、受處分人固不否認有於上述時、地將其所有之車號MY3-877
    號普通重型機車停放在路邊收費停車處之事實，惟其以前開
    情詞置辯。經查：
  (一)受處分人元泰事務機器有限公司之公司所在地於91年10月17
    日（公司最後核准變更日期）即已設立於「臺中市○區○○
    ○路1200號1樓」，迄今並無任何變更遷出紀錄，此有公司
    及分公司基本資料查詢（明細）1份附卷可稽。而受處分人
    於上述時、地將其所有之上開機車停放在路邊收費停車處未
    依規定繳費，經本件停車費主管機關臺中市政府交通局停車
    費管理處於100年4月6日以掛號寄送補繳通知單（補繳單號
    ：ZZＺ0000000000000號），補繳通知單之繳納期限為「100
    年4月25日以前」，寄送至受處分人公司所在地「臺中市○
    區○○○路1200號」，於100年4月8日因未獲會晤受處分人
    之代表人，而將該文書交與有辨別事理能力之同居人即其女
    兒徐郁雯代為收受等情，有臺中市政府交通局100年7月19
    日中市交停管字第1000017514號函，臺中市公有停車場停車
    費補繳通知單收據聯、臺中市政府交通局送達證書及催繳單
    ZZＺ0000000000000查詢結果在卷可參，是本件停車費補繳通
    知單業已於100年4月8日合法送達至受處分人無誤。
  (二)受處分人雖於100年4月8日已合法收受上開停車費補繳通知
    單，然其仍未積極重視此補繳通知單之繳納期限，竟遲至
    100年4月25日下午4時56分許，始以電話向臺中市政府交通
    局停車管理處提出陳情，並傳真其合法收受之補繳通知單予
    停車管理處。經臺中市停車管理處於100年5月9日查復，本
    件車輛確有停車事實，逾期未繳納停車費，業經寄發補繳通
    知單（單號：ZZＺ0000000000000）在案，並再予告知受處分
    人應依規繳納停車補繳通知單。受處分人竟又遲誤至100年5
    月30日仍未積極繳納補繳通知單所載金額，原舉發機關臺中
    市政府交通局於100年5月30日掣開舉發違反道路交通管理事
    件通知單逕行舉發受處分人上揭違規，於100年5月31日下午
    1時21分許，送達受處分人上述公司所在地，由公司代表人
    徐永禛親自收受舉發通知單，受處分人於當日下午3時38分
    許，始至臺中市停車管理處臨櫃繳納補繳通知單金額等情，
    亦有臺中市政府交通局停車管理處受理民眾陳情案件紀錄表
    、臺中市政府交通局中市交停管字第1G0000000號舉發通知
    單及送達證書、催繳單繳費資料各1份在卷足憑。
  (三)又按違反行政法上義務之行為，非出於故意或過失者，不予
    處罰，行政罰法第7條第1項定有明文。人民違反法律上之義
    務而應受行政罰之行為，法律無特別規定時，雖不以出於故
    意為必要，仍須以過失為其責任條件。但應受行政罰之行為
    ，僅須違反禁止規定或作為義務，而不以發生損害或危險為
    其要件者，推定為有過失，於行為人不能舉證證明自己無過
    失時，即應受處罰（司法院大法官會議釋字第275號解釋意
    旨參照）。是以，對於性質屬於行政罰之交通違規事件，以
    行為人有過失時即得依法予以處罰，尚不因行為人無故意即
    可解免其責。本院審酌本件受處分人既於100年4月8日已合
    法收受停車費補繳通知單，其明知繳納期限為100年4月25日
    ，竟遲至當日下午4時56分許，即將屆至下班時刻，始以電
    話向臺中市政府交通局停車管理處提出陳情。經臺中市停車
    管理處受理，於100年5月9日查復告知受處分人應依規繳納
    停車補繳通知單，受處分人理應即刻處理本件停車費補繳事
    ，惟其仍猶放任本件停車費補繳通知單之立即性而漠不關心
    ，直至收受到舉發通知單後始前往補繳。是對於本件在道路
    收費停車處所停車，未依規定繳費，經書面通知補繳，逾期
    仍未繳納，而遭處300元之罰鍰金額，受處分人自屬難辭其
    有過失之咎而應受歸責。從而，受處分人徒以不知繳費期限
    置辯，顯屬卸責畏罰狡辯之詞，尚無從遽為有利受處分人之
    認定。
五、綜上所述，本件受處分人確有上述在道路收費停車處所停車
    ，未依規定繳費，經主管機關合法催繳後，逾期仍未繳納停
    車費之違規事實，堪以認定。原處分機關依上揭道路交通管
    理處罰條例第56條第2項規定裁處受處分人300元罰鍰，核無
    違誤，本件聲明異議為無理由，應予駁回。
據上論斷，應依道路交通管理處罰條例第87條第2項，道路交通
事件處理辦法第18條規定，裁定如主文。
中    華    民    國   100    年    8     月    31    日
                      交通法庭  法  官  蕭一弘
以上正本證明與原本無異。
如不服本裁定，應於收受送達後5日內向本院提出抗告狀。（應
附繕本）
                                書記官  黃士益
中    華    民    國   100    年    8     月    31    日